---
title: "Mathe Puzzle"
author: "Kay-Uwe Kirstein"
date: "`r Sys.Date()`"
output: rmarkdown::html_vignette
vignette: >
  %\VignetteIndexEntry{Vignette Title}
  %\VignetteEngine{knitr::rmarkdown}
  %\VignetteEncoding{UTF-8}
---

```{r setup, include=FALSE}
knitr::opts_chunk$set(echo = TRUE)
library(dplyr)
library(e1071)
```

## Aufgabe

tbd.


## Brute-Force Ansatz

Erstelle eine Tabelle mit allen Kombinationen der Zahlen 1 bis 9:

```{r permutations}
comb <- data.frame(permutations(9))
num_comb = nrow(comb)
head(comb)
```

Erweitere die Tabelle mit den zu testenden Summen (`r seq(15, 25)`):

```{r sum_defs}
sums <- data.frame(comb, Summe = as.numeric(gl(11, num_comb)) + 14)
```

Definiere Predikate für die einzelnen Reihen:

```{r sum_pred}
is_sum <- function(a, b, c, d, sum) {
  a + b + c + d == sum
}
```

Prüfe alle Kombinationen auf korrekte Summen:

```{r sum_checks}
checked <- mutate(sums,
                  sum1 = is_sum(X1, X7, X8, X4, Summe),
                  sum2 = is_sum(X2, X7, X9, X5, Summe),
                  sum3 = is_sum(X3, X8, X9, X6, Summe),
                  Korrekt = sum1 & sum2 & sum3) %>%
  select(-sum1, -sum2, -sum3)
```

Wähle die gewünschte(n) Kombinationen aus:

```{r filter_valid}
knitr::kable(filter(checked, Korrekt == TRUE & Summe == 17 & X1 == 6 & X6 == 5))
```

Analysiere bei welcher Summe die meisten gültgen Kombinationen auftreten:

```{r sum_correct}
correct <- filter(checked, Korrekt == TRUE)
knitr::kable(group_by(correct, Summe) %>% summarise(Anzahl = n()))
```

